臺灣嘉義地方法院刑事判決　　　　　　　 95年度訴字第772號
公　訴　人　臺灣嘉義地方法院檢察署檢察官
被　　　告　乙○○
　　　　　　　　　　(現於臺灣嘉義看守所)
指定辯護人　本院公設辯護人丙○○
上列被告因強盜案件，經檢察官提起公訴（95年度偵字第8080號
），本院判決如下：
    主  文
乙○○竊盜，因脫免逮捕，而當場施以強暴，累犯，處有期徒刑
伍年貳月。
    事  實
一、乙○○前因竊盜案件，經臺灣高等法院臺南分院於民國90
    年12月26日以90年度聲字第750號裁定應執行有期徒刑2年5
    月確定，於95年6月25日執行完畢。猶不知悔悟，復意圖為
    自己不法之所有，於95年11月9日上午10時30分許，騎乘車
    牌號碼ZUK-258號輕型機車至嘉義市○○里○○街29號前，
    竊取甲○○所有置於車牌號碼4888-GE號自用小客車內之皮
    包乙只（內有新台幣【下同】6000元、土地銀行金融卡、汽
    車駕照、機車駕照及身分證各乙張），得手後正欲離去之際
    ，為甲○○及妻洪秀蘭發覺制止，乙○○見遭失主逮捕，為
    脫免逮捕，騎乘機車衝撞甲○○與洪秀蘭，並與甲○○扭打
    ，且欲咬持有機車鑰匙之洪秀蘭左手奪回機車鑰匙，致甲○
    ○左手臂受有擦傷、左手食指關節擦傷；洪秀蘭左手腕受有
    咬傷之傷害（傷害部份未據告訴）。
二、案經甲○○訴由嘉義市警察局第二分局報請台灣嘉義地方法
    院檢察署檢察官偵查起訴。
    理  由
一、程序事項：
    按被告以外之人於審判外之陳述，雖不符傳聞証據得為証據
    之例外規定，而經當事人於審判程序同意作為證據，法院審
    酌該言詞陳述或書面陳述作成時之情況，認為適當者，亦得
    為證據。當事人、代理人或辯護人於法院調查證據時，知有
    第159條第1項不得為證據之情形，而未於言詞辯論終結前聲
    明異議，視為有前項之同意，刑事訴訟法第159條之5定有明
    文。查本案認定事實所引用之言詞及書面陳述證據，除被害
    人曾俊芳警訊筆錄外，經本院於審理時提示被告及其辯護人
    均表示無意見，迄於言詞辯論終結前亦未聲明異議，視為同
    意作為證據，本院審酌該陳述證據之取得過程並無瑕疵，與
    本案待證事實間復具有相當之關聯性，自得採為證據，合先
    敘明。
二、認定犯罪事實所憑之証據及理由：
    訊據被告乙○○坦承前揭犯行，且經甲○○、洪秀蘭於警詢
    時証述在卷，復有照片8幀、被害報告1張、扣押物品目錄表
 　 內有告訴人甲○○遭竊取之物6,000元、土地銀行金融卡、
    汽車駕照、機車駕照、身分證各乙張等件為証，核與被告自
    白相符，被告之犯行應堪認定。至被告於本院審理中雖自承
    於竊盜時攜帶刀械1把，惟依卷內証據顯示，並無扣案刀械
    可資參照，復無証人之証述等其他証據可稽，此部分尚不能
    僅憑被告自白而認定被告有加重強盜犯行，併予敘明。
三、論罪科刑之理由：
(一)按刑法第329條竊盜或搶奪，因防護贓物、脫免逮捕或湮滅
    罪證，而當場施以強暴脅迫者，以強盜論。而所謂施強暴或
    脅迫，只須有此行為即足，並不以致使被害人不能抗拒為必
    要。此與強盜罪係以強暴、脅迫等手段，致使被害人不能抗
    拒為構成要件者不同。查被告乙○○構成竊盜犯行，而竊盜
    後經被害人圍捕時，為脫免逮捕而對被害人實施毆打等行為
    ，核其行為業已構成刑法第329條之準強盜罪。
(二)查被告前因竊盜等罪，經裁定應執行有期徒刑2年5月確定，
    於95年6月25日執行完畢，此有台灣高等法院被告前案紀錄
    表可稽，其於執行完畢5年內再故意再犯本件有期徒刑以上
    之罪，應依刑法第47條第1項，論以累犯，並依法加重其刑
    。審酌被告以徒手竊取被害人車內之皮包，犯罪被發覺後，
    猶騎乘機車衝撞被害人甲○○與洪秀蘭，並與被害人扭打等
    情，惟其竊得之金額僅有6000元及金融卡等件，對於財產法
    益之侵害尚非過鉅，且犯後業已坦承犯行等一切情狀，量處
    如主文所示之刑。被告雖主張依刑法第59條酌減其刑，惟被
    告出於竊盜之犯意，惡意侵犯他人之財產權，犯後猶以暴力
    侵犯他人之身體完整權，且有累犯之情形，衡諸前揭情形尚
    難認為符合情堪憫恕而得以酌減其刑之規定。
四、適用法律依據：
(一)刑事訴訟法第299條第1項前段。
(二)刑法第329條第1項、第47條第1項，判決如主文。
本案經檢察官陳志川到庭執行職務
中      華      民      國    96  年    4  月    3   日
          刑事第三庭       審判長  法  官　陳仁智
                                   法  官　鄭雅文
                                   法  官　黃義成
以上正本證明與原本無異。
如不服本判決，應於判決送達後10日內向本院提出上訴狀 (應附
繕本)。
中      華      民      國    96  年    4  月    3   日
                                   書記官　侯麗茹
附錄本案論罪科刑法條全文
刑法第329條：
竊盜或搶奪，因防護贓物、脫免逮捕或湮滅罪證，而當場施以強
暴脅迫者，以強盜論。
